【裁判字號】    89,小上,19
【裁判日期】    890831
【裁判案由】    給付管理費
【裁判全文】
臺灣高雄地方法院民事裁定  八十九年度小上字第十九號
    上  訴  人  乙○○
                甲○○
    訴訟代理人  潘  鶴
    被 上 訴人  雄獅大地管理委員會
    法定代理人  許增輝
    訴訟代理人  喻屏有
右當事人間請求給付管理費事件，上訴人對於中華民國八十八年十二月二十二日本院
鳳山簡易庭八十八年度鳳小字第五一二號第一審判決提起上訴，本院裁定如左：
    主  文
上訴駁回。
第二審訴訟費用由上訴人負擔。
    理  由
一、按對於小額程序之第一審裁判之上訴或抗告，非以其違背法令為理由，不得為之
    。又上訴狀內應記載上訴理由，表明(一)原判決所違背之法令及具體內容。(二)依訴
    訟資料可認為原判決有違背法令之具體事實。民事訴訟法第四百三十六條之二十
    四第二項、同條之二十五，分別定有明文。又所謂判決有違背法令，乃指判決不
    適用法規或適用不當，亦為同法第四百六十八條所明定，且此亦為小額事件之上
    訴程序所準用（民事訴訟法第四百三十六條之三十二第二項參照）。而以判決有
    不適用法規或適用不當為上訴理由時，其上訴狀或理由書應有具體之指摘，並揭
    示該法規之條項或內容，若係成文法以外之法則，應揭示該法則之旨趣，倘為司
    法院解釋或最高法院之判例，則應揭示該判解之字號或其內容，如依民事訴訟法
    第四百六十九條所列第一款至第五款事由提起上訴時（第六款未準用，參照同上
    民事訴訟法第四百三十六條之三十二第二項規定），其上訴狀或理由書應揭示合
    於該條款之事實，上訴理由狀如未依此項方法表明者，即難認為已對原判決之違
    背法令有具體之揭示，其上訴自難認為合法（最高法院七十一年台上字第三一四
    號判例要旨參照）。
二、本件上訴人上訴意旨略以：(一)被上訴人所提出之簽到簿及會議紀錄，並未有全體
    區分所有人之名冊集區分所有權比例資料，其決議程序是否合法，原審竟未調查
    ，有判決不備理由之違背法令。(二)兩造間並無租賃關係存在，被上訴人請求上訴
    人給付租金，又未依法舉證，且原審率依被上訴人自訂之租金為準，即判決上訴
    人敗訴，均有判決不適用法規及適用不當之違背法令。(三)連帶債務以債務人明示
    或以法律有明文規定者為限，上訴人對被上訴人所指之債務，並無上開法條情形
    存在，原審判命上訴人連帶給付，顯有適用法規不當之違背法令等語。
三、經查：原審以按「住戶對共同部分之使用應依其設置目的及通常使用方法為之。
    但另有約定者從其約定。」公寓大廈管理條例第九條第二項定有明文。又依同條
    第三十一條第一項第五款規定：約定專用或約定共用事項，應有區分所有權人三
    分之二以上及其區分所有權比例合計三分之二以上出席，以出席人數四分之三以
    上及其區分所有權比例占出席人數區分所有橏四分之三以上之同意行之。又依同
    條例第二十一條規定：區分所有權人或住戶積欠應繳納之公共基金或其他應負擔
    之費用已逾二期或達相當金額，經定相當期間催告仍不給付者，管理負責人或管
    理委員會得訴請法院命其給付應繳之金額及遲延利息。而被上訴人起訴主張之事
    實，業據其提出建物登記謄本二份、存證信函一份、催告函及回執證書各一份、
    欠繳管理費通知單、照片六幀、管理費通知單四張、車位平面圖、住戶大會會議
    紀錄三份、公共停車位出租一覽表等為證據，核屬相符，並經證人皮曉山結證屬
    實，上訴人所辯如何不足採信，予以指駁。從而，依據不當得利之法律關係，判
    命上訴人應如數給付新台幣（下同）一萬二千二百元，並因本件係依小額訴訟程
    序所為上訴人敗訴之判決，爰依職權宣告假執行，經核並無違誤。次查，判決不
    備理由或理由矛盾，雖為上訴第三審之理由，然於小額程序之第二審上訴，則未
    準用此規定，已如前述，故上訴人以決議程序是否合法，原審竟未調查，有判決
    不備理由之違背法令為由據為提起本件第二審上訴理由，於法殊有不合。再者，
    被上訴人既係依不當得利等法律關係訴請給付管理費，並非依據租賃關係，則其
    自無必要舉證有無租賃關係存在，上訴人就此所辯，要非可採。又計算相當於租
    金之不當得利，以多少金額為相當，洵屬原審法院認定事實之職權，其既未違背
    法令或悖於經驗法則或論理法則，揆諸前開說明，上訴人亦不得執此為上訴之理
    由。末查，連帶債務固以債務人明示或以法律有明文規定者為限，原審判命上訴
    人「連帶」給付，雖有主文用語不當之疏失，應予更正外，然其與判決之本旨及
    全部內容，尚屬無礙，自尚難遽認有適用法規不當之違背法令。是上訴人泛指原
    判決不當，再為事實上之爭執，惟並未具體指明原判決究有何違背法令之處及其
    具體內容，揆諸前揭說明，其上訴即屬不合法，應予駁回其上訴。
四、綜上所述，上訴意旨猶執經原審審酌之事實指摘原判決不當，惟未表明原判決所
    違背之法令及具體內容及依訴訟資料可認為原判決有違背法令之具體事實，其上
    訴自不合法，爰不經言詞辯論，駁回其上訴。
據上論結，本件上訴為不合法，依民事訴訟法第四百三十六條之三十二第二項、四百
四十四條第一項前段、第九十五條、第七十八條，裁定如主文。
中      華      民      國    八十九    年      八      月    三十一    日
                              臺灣高雄地方法院民事庭
~B審判長法官  林水城
~B法      官  管安露
~B法      官  莊松泉
右為正本係照原本作成。
本裁定不得抗告。
~B法院書記官  林誠桂
中      華      民      國    八十九    年      八      月    三十一    日


司法院資訊處製作；財團法人民間司法改革基金會備份。
